臺灣高等法院刑事裁定
109年度抗字第264號
抗  告  人
即  受刑人  吳柏村



上列抗告人即受刑人因聲請定其應執行刑案件，不服臺灣新北地
方法院108 年度聲字第5130號，中華民國109 年1 月13日裁定（
聲請案號：臺灣新北地方檢察署108 年度執聲字第3727號），提
起抗告，本院裁定如下：
    主  文
原裁定撤銷。
甲○○犯如附表所示各罪所處之刑，應執行有期徒刑貳年伍月。
    理  由
一、原裁定意旨略以：本件抗告人即受刑人甲○○（下稱抗告人）
    因竊盜等案件，經臺灣士林地方法院、臺灣臺北地方法院、
    臺灣桃園地方法院及原審法院分別判處如附表所示之刑，均
    經確定在案，有各該判決書及本院被告前案紀錄表附卷可稽
    。抗告人於民國109 年1 月6 日亦請求聲請人就如附表所示
    各罪，聲請合併定應執行刑，有定刑聲請切結書乙份在卷可
    稽。茲檢察官聲請定其應執行之刑，原審審核認除附表編號
    9 （即原裁定附表編號6 ）「犯罪日期」欄應更正為「107.
    09.01/7 時27分許」外，餘均無不合，爰認聲請為正當，茲
    定其應執行之刑為有期徒刑3 年等語。
二、抗告意旨略以：法院定其應執行刑應符合罪刑相當原則，且
    刑法關於連續犯之規定廢除後，更應注意刑罰之輕重避免失
    衡，此有數則實務裁判對於施用毒品等案件所酌減刑期之例
    示可供參照，請撤銷原裁定，給予抗告人一個改過向上的機
    會，從新從輕為最有利抗告人之裁定等語。
三、按裁判確定前犯數罪者，併合處罰之；數罪併罰，分別宣告
    其罪之刑，其宣告多數有期徒刑者，於各刑中之最長期以上
    ，各刑合併之刑期以下，定其刑期，但不得逾30年，刑法第
    50條第1 項前段、第51條第5 款定有明文。另參諸數罪併合
    處罰之立法意旨，除在於緩和多數有期徒刑合併執行所造成
    之苛酷外，更避免責任非難之重複，蓋有期徒刑之科處，不
    僅在於懲罰犯罪行為，更重在矯治犯罪行為人、提升其規範
    意識，及回復社會對於法律規範之信賴，是應併合處罰之複
    數有期徒刑倘一律合併執行，將造成責任非難之效果重複滿
    足、邊際效應遞減之不當效果，甚至有違責任主義，故採行
    加重單一刑主義，以期責罰相當。是法院就應併合處罰之數
    個有期徒刑宣告定其應執行刑時，不僅應遵守法律所定「以
    宣告各刑中之最長期為下限，各刑合併之刑期為上限，但最
    長不得逾30年」之外部界限，更應受不得明顯違反公平正義
    、法律秩序理念及目的之規範。具體而言，於併合處罰，其
    執行刑之酌定，應視行為人所犯數罪之犯罪類型而定，倘行
    為人所犯數罪屬相同之犯罪類型者（如複數竊盜、施用或販
    賣毒品等），於併合處罰時，其責任非難重複之程度較高，
    應酌定較低之應執行刑；然行為人所犯數罪雖屬相同之犯罪
    類型，但所侵犯者為具有不可替代性、不可回復性之個人法
    益（如殺人、妨害性自主），於併合處罰時，其責任非難重
    複之程度則較低，自可酌定較高之應執行刑；另行為人所犯
    數罪非惟犯罪類型相同，且其行為態樣、手段、動機均相似
    者，於併合處罰時，其責任非難重複之程度更高，應酌定更
    低之應執行刑；反之，行為人所犯數罪各屬不同之犯罪類型
    者，於併合處罰時，其責任非難重複之程度甚低，當可酌定
    較高之應執行刑。至個別犯罪之犯罪情節或對於社會之影響
    、行為人之品性、智識、生活狀況或前科情形等，除前述用
    以判斷各個犯罪之犯罪類型、法益侵害種類、犯罪行為態樣
    、手段、動機是否相同、相似，以避免責任非難過度重複者
    外，乃個別犯罪量處刑罰時已斟酌過之因素，要非定應執行
    刑時應再行審酌者。
四、查本件抗告人犯如附表所示之罪，均經分別確定在案（聲請
    書誤載部分更正如附表所示），因合於數罪併罰，原審於各
    宣告刑中之最長期（有期徒刑8 月）以上，各刑合併之刑期
    （有期徒刑4 月、8 月、2 月、4 月、4 月、3 月、7 月、
    7 月、3 月、4 月、4 月，合計為有期徒刑4 年2 月）以下
    ；再參以抗告人犯如附表編號3 至6 所示之罪，前曾經法院
    判處應執行有期徒刑9 月確定，是法院再為更定應執行刑時
    ，亦應受該等應執行刑內部界限之拘束，即不得重於附表編
    號3 至6 所定之應執行刑（9 月）與編號1 至2 、7 至11所
    示之宣告刑總和有期徒刑3 年10月，定其應執行有期徒刑3 
    年，有各該判決書及本院被告前案紀錄表在卷可稽，固未逾
    越刑法第51條第5 款限制加重原則規定之外部性界限或內部
    界限。惟：
　㈠抗告人犯如附表所示之11罪，前經法院分別判處如附表所示
    之刑，均經確定在案，且各罪均為附表編號1 所示之裁判確
    定前所犯，此有本院被告前案紀錄表及上開刑事判決在卷可
    稽。其中抗告人所犯如附表編號1 、3 至6 、9 至11所示8 
    罪所處之刑得易科罰金，其餘附表編號2 、7 、8 所示3 罪
    所處之刑則均不得易科罰金，原不得合併定應執行刑。然抗
    告人業已請求檢察官就附表各編號所示之罪合併聲請定應執
    行刑，此有定刑聲請切結書1 紙附卷可參，合於刑法第50條
    第2 項之規定，檢察官就附表所示各罪所處之刑，聲請合併
    定應執行刑，其聲請為正當。
　㈡抗告人犯如附表所示11罪，分別為竊盜、攜帶兇器竊盜、侵
    入住宅竊盜罪，均屬竊盜相關犯罪，其犯罪類型、行為態樣
    、手段、動機均相仿，所侵害者均非具有不可替代性、不可
    回復性之個人法益，且係於2 個月期間所為，其中編號1 至
    7 所示7 罪更係於4 日內所為，犯罪時間接近，彼此間責任
    非難重複程度較高，應予適度之非難評價，揆諸上揭說明，
    應於酌定應執行刑之際，考量此情並反映於所定刑度，以符
    合比例原則、平等原則、罪刑相當原則、重複評價禁止原則
    之內部界限，予以審酌適當量處應執行刑，而非僅考量刑度
    加總之總刑期與定應執行之刑度作數字比例計算，而逕認應
    執行刑低於加總之總刑期所減得之刑度係給予抗告人刑罰之
    優惠。原裁定就附表所示各罪定應執行刑有期徒刑3 年，並
    未充分考量抗告人所犯數罪均屬竊盜相關犯罪，責任非難重
    複之程度較高，及未審酌前揭罪責相當原則與刑事政策之刑
    罰經濟功能，而過度評價，致罪刑不相當，其裁量權之行使
    ，對於公平正義、法律秩序理念及目的之規範已有所違背，
    抗告意旨主張原審裁定數罪併罰之應執刑度過重等語，應為
    有理由。
  ㈢原裁定既有上開違誤，自應由本院予以撤銷，又原審既已就
    附表所示之刑之執行刑為實體審酌，本院自為裁定並未損及
    抗告人之審級利益，且為免發回原裁定法院重新裁定徒增司
    法資源之耗費，爰依刑事訴訟法第413 條後段規定自為裁定
    。本件附表所示之刑合於數罪併罰之要件，檢察官經抗告人
    請求，聲請就得易科罰金（附表編號1 、3 至6 、9 至11）
    與不得易科罰金（附表編號2 、7 、8 ）之罪定其應執行之
    刑，本院審核認聲請為正當，已如前述，並審酌附表所示各
    罪之犯罪類型、行為態樣、手段、侵害法益種類，暨責任非
    難重複程度等情（詳如上述）；兼衡附表編號3 至6 所示之
    罪，前曾經法院判處應執行有期徒刑9 月確定等情，而為整
    體非難評價後，就附表所示各罪所處之刑定其應執行刑如主
    文第2 項所示。
據上論斷，應依刑事訴訟法第413 條，刑法第50條第2 項、第53
條、第51條第5 款，裁定如主文。
中　　華　　民　　國　　109 　年　　3 　　月　　31　　日
　　　　　　　　刑事第十一庭  審判長法　官  楊力進
　　　　　　　　　　　　　　　　　  法　官  沈君玲
　　　　　　　　　　　　　　　　　  法　官  雷淑雯
以上正本證明與原本無異。　　　　　　　　　　　　　　　　
不得再抗告。
                                    書記官  林立柏
中　　華　　民　　國　　109 　年　　4 　　月　　6 　　日
附表
編            號             1            2 3 罪            名  竊盜 攜帶兇器竊盜 竊盜 宣     告     刑  有期徒刑4 月，如易科罰金，以新臺幣1 仟元折算1 日。 有期徒刑8 月 有期徒刑2 月，如易科罰金，以新臺幣1 仟元折算1 日。 犯   罪  日   期  107 年8 月8 日17時30分 107 年8 月9 日4 時8 分 107 年8 月8 日21時30分  偵查（自訴）機關 年  度   案  號  臺灣士林地方檢察署107 年度偵緝字第1362號 臺灣臺北地方檢察署107 年度偵字第21090 、22037 、24298 、24763 號  最  後 事實審 法    院 臺灣士林地方法院      臺灣臺北地方法院 臺灣臺北地方法院  案    號 107 年度原簡字第6 號 107 年度審原易字第110 號 107 年度審原易字第110 號  判決日期 107 年12月17日 108 年1 月30日 108 年1 月30日 確  定 判  決 法    院 臺灣士林地方法院 臺灣臺北地方法院 臺灣臺北地方法院  案    號 107 年度原簡字第6 號 107 年度審原易字第110 號 107 年度審原易字第110 號  確定日期 108 年1 月8 日 108 年3 月5 日 108 年3 月5 日 備            註  臺灣士林地方檢察署108 年度執字第783 號 臺灣臺北地方檢察署108 年度執字第2158號 臺灣臺北地方檢察署108 年度執字第2159號     編號3 至6 經臺灣臺北地方法院判決定應執行有期徒刑9 月 

編            號             4            5 6 罪            名  竊盜 竊盜 竊盜 宣     告     刑  有期徒刑4 月，如易科罰金，以新臺幣1 仟元折算1 日。 有期徒刑4 月，如易科罰金，以新臺幣1 仟元折算1 日。 有期徒刑3 月，如易科罰金，以新臺幣1 仟元折算1 日。 犯   罪  日   期  107 年8 月9 日0 時36分 107 年8 月10日23時10分 107 年8 月11日3 時37分  偵查（自訴）機關 年  度   案  號  臺灣臺北地方檢察署107 年度偵字第21090 、22037 、24298 、24763 號   最  後 事實審 法    院 臺灣臺北地方法院 臺灣臺北地方法院 臺灣臺北地方法院  案    號 107 年度審原易字第110 號 107 年度審原易字第110 號 107 年度審原易字第110 號  判決日期 108 年1 月30日 108 年1 月30日 108 年1 月30日 確  定 判  決 法    院 臺灣臺北地方法院 臺灣臺北地方法院 臺灣臺北地方法院  案    號 107 年度審原易字第110 號 107 年度審原易字第110 號 107 年度審原易字第110 號  確定日期 108 年3 月5 日 108 年3 月5 日 108 年3 月5 日 備            註  臺灣臺北地方檢察署108 年度執字第2159號 臺灣臺北地方檢察署108 年度執字第2159號 臺灣臺北地方檢察署108 年度執字第2159號   編號3 至6 經臺灣臺北地方法院判決定應執行有期徒刑9 月   

編            號             7            8 9 罪            名  侵入住宅竊盜 侵入住宅竊盜 竊盜 宣     告     刑  有期徒刑7 月 有期徒刑7 月 有期徒刑3 月，如易科罰金，以新臺幣1 仟元折算1 日。 犯   罪  日   期  107 年8 月12日13時20分 107 年8 月16日3 時58分 107 年9 月1 日7 時27分 偵查（自訴）機關 年  度    案  號  臺灣桃園地方檢察署107 年度偵字第27763 號 臺灣新北地方檢察署107 年度偵字第34320 號 臺灣新北地方檢察署107 年度偵字第37910 號 最  後 事實審 法    院 臺灣桃園地方法院      臺灣新北地方法院 臺灣新北地方法院  案    號 107 年度審原易字第215 號 107 年度原易字第86號 108 年度原簡字第31號   判決日期 108 年1 月25日 107 年12月28日 108 年2 月22日 確  定 判  決 法    院 臺灣桃園地方法院 臺灣新北地方法院 臺灣新北地方法院  案    號 107 年度審原易字第215 號 107 年度原易字第86號 108 年度原簡字第31號  確定日期 108 年3 月4 日 108 年2 月12日 108 年3 月26日 備            註  臺灣桃園地方檢察署108 年度執字第3752號 臺灣新北地方檢察署108 年度執字第5604號 臺灣新北地方檢察署108 年度執字第6770號 

編            號             10            11 （本欄空白） 罪            名  竊盜 竊盜 （本欄空白） 宣     告     刑  有期徒刑4 月，如易科罰金，以新臺幣1 仟元折算1 日。 有期徒刑4 月，如易科罰金，以新臺幣1 仟元折算1 日。 （本欄空白） 犯   罪  日   期  107 年9 月15日22時30分 107 年10月4 日1 時57分 （本欄空白） 偵查（自訴）機關 年  度    案  號  臺灣新北地方檢察署107 年度偵字第30942 號 臺灣新北地方檢察署108 年度偵字第7924號 （本欄空白） 最  後 事實審 法    院 臺灣新北地方法院 臺灣新北地方法院 （本欄空白）  案    號 107 年度原簡字第265 號 108 年度原簡字第100 號 （本欄空白）  判決日期 108 年1 月22日 108 年5 月30日 （本欄空白） 確  定 判  決 法    院 臺灣新北地方法院 臺灣新北地方法院 （本欄空白）  案    號 107 年度原簡字第265 號 108 年度原簡字第100 號 （本欄空白）  確定日期 108 年5 月7 日 108 年7 月2 日 （本欄空白） 備            註  臺灣新北地方檢察署108 年度執字第7288號 臺灣新北地方檢察署108 年度執字第12218 號 （本欄空白）